【裁判字號】    92,易,1648
【裁判日期】    920902
【裁判案由】    違反著作權法
【裁判全文】
臺灣臺北地方法院刑事判決                        九十二年度易字第一六四八號
    公訴人  台灣台北地方法院檢察署檢察官
    被  告  甲○○  男  四十歲.
右列被告因違反著作權法案件，經檢察官提起公訴（九十二年度偵字第九二九二號、
第一四七０九號），本院判決如左：
      主  文
甲○○連續擅自以重製之方法侵害他人之著作財產權，處有期徒刑捌月，緩刑貳年。
扣案重製之「Cytokine Reference」影本貳本、「Nutrition for health,fitness &
sport」影本壹本、「Spectrum Reading Grade 5」影本壹本、「Thomson Preparati
on course for the TOEIC TEST2」影本壹本及「Modern Competitive Analysis,3rd
.ed.」影本肆本及客戶影印委託單伍張均沒收。
      事  實
一、甲○○係設於台北市○○路○段五四號一樓「藝群印刷品有限公司」（下稱藝群
    公司）之負責人，明知未經著作財產權人同意，不得擅自以重製方法侵害他人享
    有著作財產權，竟於民國九十二年三月六日（起訴書誤繕為九十一年三月），未
    經著作財產權人美商翰科股份有限公司（下稱翰科公司）、美商麥格羅希爾國際
    股份有限公司（下稱麥格羅希爾公司）、美商湯姆生出版公司（下稱湯姆生公司
    ）及英商牛津大學出版社（下稱牛津出版社）之同意，竟基於營利意圖接受某不
    詳顧客委託，在藝群公司止址，以影印方式擅自重製「Cytokine Reference」影
    本二本、「Nutrition for health,fitness & sport」影本一本、「Spectrum
    Reading Grade 5」影本一本、「Thomson Preparation course for the TOEIC
    TEST2」（起訴書漏繕Thomson）影本一本及「Modern Competitive Analysis,3r
    d. ed.」影本四本（起訴書誤繕為八本）以此方法侵害翰科公司、麥格羅希爾公
    司、湯姆生公司及牛津出版社前開著作財產權。嗣於同年三月七日，在汀州路上
    址為法務部調查局台北市調查處調查員（下稱市調處）持搜索票查扣已影印重製
    之前開語文書籍九本（起訴書誤繕為十六本）及客戶影印委託單五張。
二、案經被害人美商翰科股份有限公司、美商麥格羅希爾國際股份有限公司、美商湯
    姆生出版公司及英商牛津大學出版社委由幸大智律師、朱瑞陽律師及趙珮君律師
    訴請法務部調查局台北市調查處移送台灣台北地方法院檢察署檢察官偵查起訴。
      理  由
一、右揭事實，迭據被告甲○○於市調處、偵查中及本院審理時供承不諱，核與告訴
    代理人朱瑞陽律師指訴情節相符，復有「Cytokine Reference」影本二本、「Nu
    trition for health,fitness & sport」影本一本、「Spectrum Reading Grade
    5」影本一本、「Thomson Preparation course for the TOEIC TEST2 」影本一
    本及「Modern Competitive Analysis ,3rd.ed.」影本四本及客戶影印委託單五
    張扣案可稽，足徵被告自白與事實相符。是本件事證明確，被告犯行洵堪認定。
二、按被告犯罪後，著作權法業於九十二年七月九日修正公布，並於同年月十一日生
    效，原著作權法第九十一條第一項擅自以重製方法侵害他人著作財產權，處有期
    徒刑六月以上三年以下有期徒刑，得併科新台幣二十萬元以下罰金，經修正提高
    處五年以下有期徒刑、拘役或併科新台幣二十萬元以上二百萬元以下罰金，經比
    較新舊法結果，以行為時之舊法對被告較為有利。雖新法以「意圖營利」為要件
    ，限縮可罰性範圍，但被告係經營印刷打字行為業，其基於營利意圖接受顧客委
    託影印書籍甚明，則其重製行為均該當行為時及裁判時之著作權法第九十一條第
    一項之構成要件，茲行為時之刑度既較裁判時法為輕，依刑法第二條第一項但書
    規定，自應適用行為時之著作權法處斷。核被告所為，係犯行為時著作權法第九
    十一條第一項之擅自以重製之方法侵害他人之著作財產權罪。又被告受不詳顧客
    委託影印前開書籍，在行為時被告與該名顧客固應論以重製罪之共犯，然一般影
    印書籍者而言，鮮少有影印一、二本書從事販售情形，則該不詳委託印書者應係
    單純重製行為，惟新修正著作權法第九十一條第二項卻規定非意圖營利以重製方
    法侵害他人著作財產權，重製份數超過五份，或侵害總額按查獲得合法著作重製
    物市價計算超過三萬元，始處以刑事罰責，則該名顧客依裁判時之新修正著作權
    法而論，其行為已屬不罰，則被告與該委託影印書籍者自無論以共犯，併此敘明
    。被告先後多次以影印方法重製前開著作財產權之犯行，時間緊接，犯罪構成要
    件相同，顯係基於概括犯意為之，應依刑法第五十六條連續犯規定論以一罪，並
    加重其刑。爰審酌被告開設印刷打字店，卻未能尊重他人著作財產權，擅自以影
    印方式重製告訴人公司擁有前開語文著作，惟其重製份數九本，並表示悔意及犯
    後態度尚稱良好等情狀，量處如主文所示之刑。末查，被告未曾受有期徒刑以上
    刑之宣告，此有台灣高等法院被告全國前案紀錄表一紙在卷可憑，本院認其經此
    論罪科刑之教訓，應知所警惕，尊重他人著作財產權而無再犯之虞，所宣告之刑
    以暫不執行為適當，爰併宣告緩刑二年，以策自新。
三、扣案重製「Cytokine Reference」影本二本、「Nutrition for health,fitness
    & sport」影本一本、「Spectrum Reading Grade 5」影本一本、「Thomson Pre
    paration course for the TOEIC TEST2 」影本一本及「Modern Competitive A
    nalysis ,3rd.ed.」影本四本及客戶影印委託單五張，係被告所有供犯罪所用及
    犯罪所得之物，業據其供明在卷，應依刑法第三十八條第一項第二款、第三款規
    定宣告沒收。至於其餘扣案原著，並非被告所有之物，不另為沒收諭知。
據上論斷，應依刑事訴訟法第二百九十九條第一項前段，行為時著作權法第九十一條
第一項，刑法第十一條前段、第二條第一項但書、第五十六條、第七十四條第一款、
第三十八條第一項第二款、第三款，判決如主文。
本案經檢察官孟令士到庭執行職務。
中      華      民      國    九十二    年      九      月      二      日
                              臺灣臺北地方法院刑事第一庭
                                  法    官    傅  中  樂
右正本證明與原本無異。
如不服本判決，應於判決送達後十日內，向本院提出上訴狀。
                                  書 記 官    陳  靜  君
中      華      民      國    九十二    年      九      月      二      日
附論罪科刑依據法條：
行為時著作權法第九十一條
擅自以重製之方法侵害他人之著作財產權者，處六月以上三年以下有期徒刑，得併科
新台幣二十萬元以下罰金。
意圖銷售或出租而擅自以重製之方法侵害他人之著作財產權者，處六月以上五年以下
有期徒刑，得併科新台幣三十萬元以下罰金。


司法院資訊處製作；財團法人民間司法改革基金會備份。
